en: Arts & Entertainment > Hobbies & Creative Arts > Musical Instrument & Orchestra Accessories > Woodwind Instrument Accessories > Flute Accessories > Flute Care & Cleaning: Flute Care Kits; Flute Cleaning Rods; Flute Swabs
th: ศิลปะและความบันเทิง > งานอดิเรกและศิลปะสร้างสรรค์ > เครื่องดนตรีและอุปกรณ์ออร์เคสตรา > อุปกรณ์เครื่องเป่า > อุปกรณ์ฟลุ้ต > การดูแลและทำความสะอาดฟลุ้ต: ชุดดูแลฟลุ้ต; ไม้ทำความสะอาดฟลุ้ต; ผ้าทำความสะอาดฟลุ้ต
nb: Kunst og underholdning > Hobby og kreativitet > Tilbehør til musikkinstrumenter og orkestre > Tilbehør til treblåseinstrumenter > Fløytetilbehør > Pleie og rengjøring av fløyter: Pleiesett for fløyte; Piperensere for fløyte; Fløytefliser
bg-BG: Изкуства и развлечения > Хобита и творчески изкуства > Аксесоари за музикални инструменти и оркестри > Аксесоари за дървени духови инструменти > Аксесоари за флейта > Грижа и почистване на флейта: Комплекти за грижа за флейта; Пръчки за почистване на флейти; Шомполи за флейта
it: Arte e svago > Hobby e arti creative > Accessori per orchestre e strumenti musicali > Accessori per legni > Accessori per flauto > Cura e pulitura flauto: Kit pulizia flauto; Bacchette pulitura flauto; Scovoli per flauto
vi: Nghệ thuật và giải trí > Sở thích và nghệ thuật sáng tạo > Phụ kiện dàn nhạc và nhạc cụ > Phụ kiện cho nhạc cụ hơi > Phụ kiện sáo > Đồ chăm sóc & làm sạch sáo: Bộ sản phẩm chăm sóc sáo; Que làm sạch sáo; Dụng cụ lau ống sáo
sv: Konst och underhållning > Hobby och skapande > Tillbehör till musikinstrument > Tillbehör till träblåsinstrument > Flöjttillbehör > Vård och rengöring av flöjter: Rengöringsset för flöjter; Flöjtviskor; Torkdukar till flöjter
de: Kunst & Unterhaltung > Hobby & Kunst > Zubehör für Musikinstrumente > Zubehör für Holzblasinstrumente > Flötenzubehör > Flötenpflege & -reinigung: Flötenpflegesets; Flötenreinigungsstab; Flötenreinigungstücher
pl: Sztuka i rozrywka > Hobby i sztuki piękne > Akcesoria do instrumentów muzycznych > Akcesoria do instrumentów dętych drewnianych > Akcesoria do fletów > Elementy konserwujące i czyszczące do fletów: Zestawy do konserwacji fletów; Wyciory do fletów; Ściereczki do fletów
hu: Művészet és szórakoztatás > Hobbik és kreatív művészet > Hangszer és zenekari kiegészítők > Fafúvóshangszer-kiegészítők > Furulyakiegészítők > Furulyaápolás és -tisztítás: Furulyaápoló készletek; Furulyatisztító rudak; Furulya-törlőkendők
ru: Искусство и развлечения > Хобби и творчество > Аксессуары для музыкальных инструментов и игры в оркестре > Аксессуары для деревянных духовых инструментов > Аксессуары для флейт > Чистка флейт и уход за ними: Наборы для ухода за флейтами; Шомпола для чистки флейт; Протирки для флейт
el: Τέχνες & Ψυχαγωγία > Χόμπι & Δημιουργικές Τέχνες > Αξεσουάρ μουσικών οργάνων & ορχήστρας > Αξεσουάρ ξύλινων πνευστών οργάνων > Αξεσουάρ φλάουτου > Φροντίδα & καθαρισμός φλάουτου: Κιτ φροντίδας φλάουτου; Ράβδοι καθαρισμού φλάουτου; Πανιά καθαρισμού φλάουτου
pt-BR: Artes e entretenimento > Hobbies e artes > Acessórios para instrumentos musicais e orquestras > Acessórios para instrumentos de sopro de madeira > Acessórios para flauta > Manutenção e limpeza de flauta: Kits de manutenção para flauta; Varetas de limpeza para flauta; Escovas de limpeza para flauta
tr: Sanat ve Eğlence > Hobiler ve Sanatsal Çalışmalar > Müzik Aleti ve Orkestra Aksesuarları > Nefesli Çalgı Aksesuarları > Flüt Aksesuarları > Flüt Bakım ve Temizliği: Flüt Bakım Setleri; Flüt Temizleme Çubukları; Flüt Temizleme Harbileri
pt-PT: Artes e lazer > Passatempos e artes criativas > Acessórios de instrumentos musicais e orquestra > Acessórios de madeiras > Acessórios para flauta > Limpeza e cuidado de flauta: Kits de cuidado para flauta; Escovilhões de limpeza para flauta; Toalhetes para flauta
es: Arte y ocio > Hobbies y artes creativas > Accesorios para instrumentos musicales y de orquesta > Accesorios para instrumentos de viento-madera > Accesorios para flauta > Limpieza y cuidado de la flauta: Kits de mantenimiento para flautas; Escobillas para flautas; Limpiadores para flautas
da: Kunst og underholdning > Hobby og håndarbejde > Musikinstrumenter – tilbehør > Træblæserinstrumenter – tilbehør > Tværfløjte – tilbehør > Tværfløjte – pleje og rengøring: Tværfløjte – rengøringssæt; Tværfløjte – rensepinde; Tværfløjte – renseklude
zh-TW: 藝術/娛樂 > 嗜好和創作藝術 > 樂器配件 > 木管樂器配件 > 長笛配件 > 樂笛清潔保養: 長笛保養組; 長笛清潔棒; 長笛通條布
fi: Taide ja viihde > Harrastukset ja taiteet > Soitin- ja orkesteritarvikkeet > Puupuhallintarvikkeet > Huilutarvikkeet > Huilun huolto ja puhdistus: Huilun huoltopakkaukset; Huilun puhdistuspuikot; Huilun kuivausliinat
fr: Arts et loisirs > Loisirs et arts créatifs > Accessoires pour instruments de musique et orchestres > Accessoires pour instruments à vent > Accessoires pour flûtes > Entretien et nettoyage des flûtes: Kits d’entretien pour flûtes; Tiges écouvillons pour flûtes; Écouvillons pour flûtes
zh-CN: 艺术与娱乐 > 爱好/艺术创作 > 乐器与管弦乐队配件 > 木管乐器配件 > 长笛配件 > 长笛清洁保养: 长笛保养套装; 长笛通条棒; 长笛通条布/擦拭布
cs: Umění a zábava > Hobby, hudba a výtvarné umění > Hudební nástroje – příslušenství > Dřevěné dechové nástroje – příslušenství > Flétny – příslušenství > Údržba a čištění flétny: Soupravy pro údržbu flétny; Čisticí hůlky na flétny; Vytěráky pro flétny
hr-HR: Umjetnost i zabava > Hobiji i kreativne umjetnosti > Pribor za glazbala i orkestar > Pribor za drvena puhačka glazbala > Pribor za flautu > Održavanje i čišćenje flaute: Kompleti za održavanje flaute; Šipke za čišćenje flaute; Štapići za čišćenje flaute
sk-SK: Umenie a zábava > Záľuby a tvorivé dielne > Príslušenstvo pre hudobné nástroje > Príslušenstvo pre drevené dychové nástroje > Príslušenstvo pre flautu > Starostlivosť a čistenie flauty: Súpravy starostlivosti o flautu; Tyčinky na čistenie flauty; Tampóny pre flautu
ro-RO: Artă și divertisment > Hobby-uri și artă > Accesorii pentru instrumente muzicale și orchestră > Accesorii pentru instrumente de suflat > Accesorii pentru flaut > Îngrijirea și curățarea flautului: Seturi de îngrijire a flautului; Tije pentru curățarea flautului; Bețișoare pentru curățarea flautului
lt-LT: Menai ir pramogos > Hobiai ir menai > Muzikos instrumentai ir orkestro priedai > Medinių pučiamųjų instrumentų priedai > Fleitų aksesuarai > Fleitų priežiūra ir valymas: Fleitų priežiūros rinkiniai; Fleitų valymo strypai; Fleitų šluostės
sl-SI: Kultura in zabava > Hobiji in ustvarjalne umetnosti > Dodatki za glasbila in orkestre > Dodatki za lesna pihala > Dodatki za flavto > Nega in čiščenje flavte: Kompleti za nego flavte; Paličice za čiščenje flavte; Čistilne palčke za flavto
ko: 아트/엔터테인먼트 > 취미/예술 > 악기/오케스트라 부대용품 > 목관악기 부대용품 > 플루트 부대용품 > 플루트 관리/청소 용품: 플루트 관리 키트; 플루트 소지봉; 플루트 스왑
nl: Kunst en entertainment > Hobby's en creatieve vaardigheden > Accessoires voor muziekinstrumenten > Accessoires voor houten blaasinstrumenten > Accessoires voor fluit > Onderhoud en reiniging van fluit: Onderhoudskits voor fluit; Wisserstaven voor fluit; Doeken voor fluit
ja: 芸術・エンターテイメント > 趣味・コレクション > 楽器関連用品 > 木管楽器用品 > フルート用品 > フルートお手入れ用品: フルートお手入れセット; フルート用クリーニングロッド; フルート用スワブ